臺灣高雄地方法院刑事判決　　　　　　　96年度易字第3313號
公　訴　人　臺灣高雄地方法院檢察署檢察官
被　　　告　丙○○
上列被告因竊盜案件，經檢察官提起公訴（96年度偵字第24535
號），本院判決如下：
    主  文
丙○○踰越安全設備，於夜間侵入住宅竊盜，未遂，累犯，處有
期徒刑拾月，減為有期徒刑伍月，如易科罰金，以新臺幣壹仟元
折算壹日。
    事  實
一、丙○○前因過失傷害案件，經臺灣高等法院高雄分院以92年
    交上易字第87號判處應執行有期徒刑1 年確定，甫於民國93
    年9 月10日執行完畢。詎仍不知悔改，竟意圖為自己不法之
    所有，於96年3 月27日凌晨3 時40分之深夜，趁他人熟睡之
    際，未經許可，自甲○○位在高雄縣仁武鄉○○○街33號住
    處頂樓之落地玻璃門侵入于家住宅後，滯留其內長約5 、6
    分鐘，並著手搜尋財物，幸經甲○○即時發現後予以追打並
    報警處理始未得逞。
二、案經高雄縣政府警察局仁武分局報告臺灣高雄地方法院檢察
    署檢察官偵查起訴。
    理  由
一、本院以下所引用具之供述性質之證據，被告於本案言詞辯論
    終結前，並未聲明異議爭執其證據能力，本院審酌各該證據
    均非違法蒐證取得之證據，依該供述作成情況作為證據應為
    適當，依刑事訴訟法第159 條之4 第2 項規定，應有證據能
    力。
二、訊據被告丙○○固自承於上開時間，由甲○○之上開住處頂
    樓之玻璃門進入甲○○之住宅，惟辯稱：其並無竊盜之犯意
    ，當時喝醉酒，誤入丁家全之住宅云云。經查：
  (一)被告丙○○坦承於上開時間，由甲○○之上開住處頂樓之玻
    璃門進入甲○○之住宅等情，有甲○○於本院之證述、內政
    部警政署刑事警察局96年7 月11日刑醫字第0960083472號鑑
    定書（現場遺留血跡與被告之DNA-STR 型別相同）、被告遺
    留之手機等為證，自堪信為真實。
  (二)被告雖抗辯當時喝醉致誤入甲○○之住宅。惟據證人即被害
    人甲○○於本院結證稱：當時與被告搶棍子時，並未聞到有
    酒味等語（本院卷第45頁），是則被告所辯曾喝酒乙情，已
    有可疑；又被告亦自承喝酒後才騎機車到甲○○之住宅等語
    ，則被告於酒後尚能騎機車，又可由于宅隔壁之施工中建物
    上到頂樓，進入于宅頂樓，再由于宅頂樓之玻璃門進入于宅
    ，進而下到一樓，足認縱有喝酒亦尚未足達影響被告之辨識
    能力。是則被告上開抗辯尚未足採。
  (三)證人甲○○亦於本院證稱：下樓時看到燈光在辦公桌處，又
    於擊退被告後，發現辦公桌抽屜被打開，家中只有他與妻子
    2 人，可確定當天有將抽屜關上；又當天晚上頂樓落地窗原
    本有上鎖，不知被告如何打開，門與鎖都沒有壞掉等語（本
    院卷第40至42頁），足認被告於進入甲○○住宅內在辦公桌
    處已開始尋找竊取之物品，其已著手於竊盜犯行甚明。被告
    抗辯其無竊盜之犯意，顯不可採。
  (四)本件事證明確，被告犯行洵堪認定，應依法論科。
三、按刑法第321 條第1 項第2 款規定將「門扇」、「牆垣」、
    「其他安全設備」並列，則所謂「門扇」專指門戶而言，應
    屬狹義指分隔住宅或建築物內外之間之出入口大門而言。而
    所謂「其他安全設備」，指門扇牆垣以外，依通常常觀念足
    認防盜之一切設備而言。如電網、門鎖、以及窗戶等是。至
    於已經入大門室內之住宅或建築物內部諸門，不論門房間門
    、廚房門、通往陽台之落地鋁製玻璃門，則應認係「其他安
    全設備」（司法院73年7 月7 日 (73) 廳刑一字第603 號刑
    事法律問題研究參照）。本件被告係由頂樓玻璃門侵入甲○
    ○之住處，依上開說明，應認被告所犯為踰越安全設備夜間
    侵入住宅。核被告丙○○所為，係犯刑法第32 1條第1 項第
    1 款、第2 款、第2 項加重竊盜未遂罪。查本件被告有犯罪
    事實欄所示之前案科刑紀錄，有卷附臺灣高等法院被告前案
    紀錄表可按，被告於受有期徒刑執行完畢後，5 年以內故意
    再犯本件有期徒刑以上之罪，應依刑法第47條第1 項之規定
    論以累犯，並依法加重其刑。按侵入竊盜究以何時為著手起
    算時點，依一般社會觀念，咸認行為人以竊盜為目的，而侵
    入他人住宅，搜尋財物時，即應認與竊盜之著手行為相當（
    最高法院84年度台上字第4341號判決要旨參照），被告在其
    主觀上既以竊盜為目的侵入甲○○住處，並由頂樓已進入于
    宅1 樓，留滯時間有數分鐘之久，以燈光照射搜尋財物，縱
    其所欲物色之財物尚未將之移入自己支配管領之下，惟從客
    觀上已足認其行為係與侵犯他人財物之行為有關，且屬具有
    一貫接連性之密接行為，顯然已著手於竊盜行為之實行，但
    未得手即為被害人甲○○發現而逃逸，為未遂犯，應依刑法
    第25條第2 項之規定，減輕其刑，並依法先加後減之。爰審
    酌被告不思以正途獲取財物，隨意竊取他人財物，並於夜間
    踰越頂樓玻璃門，進入他人住宅內行竊，毫無尊重他人所有
    物之體認，欠缺法紀觀念，並對該住宅內之被害人對居家安
    全產生質疑，惡性非輕，且犯後否認犯行，態度不佳及本件
    犯罪之目的、手段等一切情狀，量處如主文所示之刑。又被
    告上開犯罪時間在96年4 月24日以前，所犯為刑法第321 條
    第1 項第1 款、第2 款之罪，合於減刑條件，爰依中華民國
    96年罪犯減刑條例第2 條第1 項第3 款、第7 條規定，減為
    如主文所示之刑。又「犯最重本刑為五年以下有期徒刑以下
    之刑之罪，依本條例規定減為六月以下有期徒刑、拘役者，
    應於為減刑裁判時，併諭知易科罰金折算之標準。」同條例
    第9 條定有明文。並審酌本件犯罪情節及被告為國中肄業、
    業工、家庭經濟狀況勉強維持等情況（見警詢筆錄基本資料
    欄），諭知如主文所示易科罰金之折算標準。
據上論斷，應依刑事訴訟法第299條第1項前段，刑法第321條第1
款、第2 款、第2 項、第25條第2 項、第41條第1 項前段、第47
條第1 項，刑法施行法第1 條之1 ，中華民國96年罪犯減刑條例
第2 條第1 項第3 款、第7 條、第9 條，判決如主文。
本案經檢察官乙○○到庭執行職務。
中　　華　　民　　國　　96　　年　　12　　月　　26　　日
                  刑事第十二庭  審判長法　官  洪碩垣
                                      法  官  張  震
                                      法  官  施介元
以上正本證明與原本無異。
如不服本判決應於收受本判決後10日內向本院提出上訴書狀，並
應敘述具體理由，如未敘述上訴理由者，應於上訴期間屆滿後20
日內補提理由書狀於本院（均須按他造當事人之人數附繕本）「
切勿逕送上級法院」。
中　　華　　民　　國　　96　　年　　12　　月　　26　　日
                                      書記官  謝群育
